臺灣新北地方法院刑事判決
111年度金訴緝字第7號
公  訴  人  臺灣新北地方檢察署檢察官
被      告  吳昱辰



上列被告因洗錢防制法等案件，經檢察官提起公訴（107年度偵
字第23462號、第35101號），被告於本院準備程序中就被訴事實
為有罪之陳述，經告知被告簡式審判程序之旨，並聽取檢察官、
被告之意見後，本院合議庭裁定由受命法官獨任進行簡式審判程
序，並判決如下：
    主  文
吳昱辰犯三人以上共同冒用公務員名義詐欺取財罪，處有期徒刑
壹年肆月。扣案如附表一所示偽造之公印文及印文均沒收。未扣
案之犯罪所得新臺幣肆仟伍佰元沒收，於全部或一部不能沒收或
不宜執行沒收時，追徵其價額。
    事  實
一、吳昱辰加入真實姓名、年籍不詳之人，綽號「阿德」及許偉
    翔（業經本院以107年度金訴字第85號案件判處有期徒刑1年
    2月，經上訴駁回確定）所組成具有持續性、牟利性之有結構
    性之犯罪組織，由吳昱辰負責收取會面車手所詐得之提款卡
    ，並持提款卡操作提款機領款後交與上手集團成員之角色，
    而與該集團成員基於三人以上共同意圖為自己不法之所有、
    冒用公務員名義詐欺取財、以不正方法由自動付款設備取得
    他人財物、行使偽造公文書及隱匿詐欺取財犯罪所得去向、
    所在之洗錢犯意聯絡，於民國107年7月12日10時許，由詐欺
    集團某成員先自稱健保署人員，撥打電話向劉葉曼青佯稱：
    妳的健保卡遭盜用請領補助款云云，復接續佯以警察局警官
    名義撥打電話與劉葉曼青稱：妳已為詐欺共犯，本案由臺灣
    臺北地方檢察署（下稱臺北地檢）檢察官黃敏昌檢察官指揮
    偵辦中，妳的現金必須要監管云云，再接續佯以臺北地檢書
    記官名義謊稱：因妳未出庭，現在必須要強制執行，由法院
    暫時保管其所有現金，且涉及偵查不公開，不得告知他人云
    云，使劉葉曼青陷於錯誤，復由詐欺集團成員「阿德」指示
    許偉翔於同日14時40分許，前往桃園市○○區○○路00號1樓統
    一超商弘揚門市，收取詐欺機房傳真詐欺集團成員先於不詳
    時、地所偽造其上載有劉葉曼青身分證字號如附表一所示之
    偽造公文書傳真之偽造公文，「阿德」復指示許偉翔佯裝為
    檢察官指派之人，於同日15時許，前往桃園市○○區○○街000
    號前與劉葉曼青會面，並向劉葉曼青收取其所交付之國泰世
    華商業銀行帳號****0514****號（帳號詳卷）帳戶之提款卡
    1張及該提款卡密碼，許偉翔並當場交付上開假公文1紙與劉
    葉曼青，足以生損害於臺北地檢對於職務執行之公信力及對
    於公文書管理之正確性，許偉翔隨後將上開提款卡依「阿德
    」指示放至桃園市中壢區某處，供詐欺集團不詳年籍成員領
    取，旋即吳昱辰於同日16時許，駕駛車牌號碼0000-00號自
    小客車前往桃園市○鎮區○○路00○0號大潤發量販店停車場，
    向詐欺集團年籍不詳成員派來之成年男子，收取上開提款卡
    及該密碼後，接續於附表二所示時、地，持上開劉葉曼青之
    國泰世華銀行提款卡提領共達新臺幣（下同）10萬元，並於
    同日17時後某時，至上開大潤發量販店停車場內，將前揭款
    項交付與「阿德」，由「阿德」將款項取走，藉此製造金流
    之斷點，致無從追查前揭犯罪所得之去向，而掩飾或隱匿該
    犯罪所得，吳昱辰並當場分得4500元作為報酬。
二、案經劉葉曼青訴由新北市政府警察局三重分局及桃園市政府
    警察局刑事警察大隊移送臺灣新北地方檢察署檢察官偵查起
    訴。
    理  由
一、按除被告所犯為死刑、無期徒刑、最輕本刑為3年以上有期
    徒刑之罪或高等法院管轄第一審案件者外，於第一次審判期
    日前之準備程序進行中，被告先就被訴事實為有罪之陳述時
    ，審判長得告知被告簡式審判程序之旨，並聽取當事人、代
    理人、辯護人及輔佐人之意見後，裁定進行簡式審判程序，
    刑事訴訟法第273條之1第1項定有明文。經核本案被告吳昱
    辰所犯係死刑、無期徒刑、最輕本刑為3年以上有期徒刑以
    外之罪，其於準備程序中就被訴事實為有罪之陳述，經告知
    簡式審判程序之旨，並聽取公訴人、被告之意見後，本院合
    議庭爰依首揭規定，裁定由受命法官獨任進行簡式審判程序
    。是本案之證據調查，依同法第273條之2規定，不受同法第
    159條第1項、第161條之2、第161條之3、第163條之1，及第
    164條至170條所規定證據能力認定及調查方式之限制，合先
    敘明。
二、訊據被告於警詢、偵訊及本院審理中對於上開犯罪事實均坦
    白承認（見107年度偵字第35101號卷【下稱偵35101卷】第1
    9至24頁、107年度偵字第23462 號卷【下稱偵23462卷】第1
    09至114頁、第145至147頁、第175至180頁、第217至233頁
    、本院金訴緝字卷第29頁、第38頁），核與證人即同案被告
    許偉翔、證人即告訴人劉葉曼青於警詢、偵查及本院審理中
    之證述（見偵35101卷第43至47頁、偵23462卷第49至50頁、
    第176至178頁、本院金訴卷㈠第89至93頁、第167至174頁、
    本院金訴卷㈡第55至62頁）情節大致相符，並有如附表一所
    示之偽造司法文件（見偵23462卷第51頁）、告訴人劉葉曼
    青國泰世華銀行帳戶存摺影本（見偵23462卷第187至189頁
    ）、偽造司法文件傳真相關資料（見偵35101卷第107頁）、
    國泰世華商業銀行中壢分行107年9月12日國世中壢字第1070
    000210號函附客戶資料、對帳單（見偵23462卷第203至207
    頁）、國泰世華商業銀行中壢分行107年7月20日國世中壢字
    第1070000161號函附客戶資料、對帳單（見偵23462 卷第16
    7至169頁）、同案被告許偉翔收取偽造司法文件傳真之監視
    錄影翻拍照片（見偵35101卷第49至51頁）、監視器錄影畫
    面翻拍照片（見偵23462卷第33頁）、被告提領款項與路口
    監視錄影畫面、採證及查獲照片（見偵23462卷第35至48頁
    、偵35101卷第65至73頁）等在卷可稽，足認被告前揭任意
    性自白與事實相符，本件事證明確，被告犯行堪以認定，應
    依法論科。
三、論罪
　㈠按若由形式上觀察，文書之製作人為公務員，且文書之內容
    係就公務員職務上之事項所製作，即令該偽造之公文書上所
    載製作名義機關不存在，或該文書所載之內容並非該管公務
    員職務上所管轄，然社會上一般人既無法辨識而仍有誤信為
    真正之危險，仍難謂非公文書（最高法院69年台上字第693 
    號判例意旨參照）。查本件附表一由被告所屬詐欺集團成員
    偽造之文書，形式上表明係臺北地檢所出具，雖該文書名稱
    為「臺北地檢署公證科收據」，而我國固無「臺北地檢署公
    證科」之機關編制，然依前開說明，該偽造之文書，已足使
    社會一般民眾誤信該公務機關所出具文書，自有表彰其上所
    示機關之公務員本於職務而製作之意，當屬刑法規定之公文
    書。又按將偽造之文書複印、影印或傳真，與抄寫或繕打不
    同，其於實際生活上可替代原本之使用，被認為具有與原本
    相同之信用性，故在一般情況下可予以通用，應認其為與原
    本作成名義人直接所表示意思之文書無異，自得為犯刑法上
    偽造文書罪之客體。本件同案被告許偉翔使用超商傳真機接
    收列印該詐欺集團成員先前冒用公署名義所偽造之文書，進
    而向告訴人劉葉曼青行使，即足生損害於臺北地檢暨司法文
    書之正確性及公信力，自應構成行使偽造公文書罪。被告雖
    未參與全部部分，然其與上開詐欺集團成員於案發時，各自
    分擔事實欄所載行為，並相互利用遂行犯行，且被告係收取
    告訴人之提款卡將其中款項提領一空，而提款卡顯屬個人重
    要信用及管理財物所用，決不可能輕易交付他人，則其對詐
    欺集團是以謊稱檢警，並偽造公文書取信告訴人信任，始得
    收取其所交付提款卡部分，應有所認識，主觀上堪認有偽造
    公文書之犯意無疑。
　㈡次按刑法第339條之2第1項之以不正方法由自動付款設備取得
    他人之物罪，其所謂「不正方法」，係泛指一切不正當之方
    法而言，並不以施用詐術為限，例如以強暴、脅迫、詐欺、
    竊盜或侵占等方式取得他人之提款卡及密碼，再冒充本人由
    自動提款設備取得他人之物，或以偽造他人之提款卡由自動
    付款設備取得他人之物等等，均屬之（最高法院94年度台上
    字第4023號判決要旨參照）。本件同案被告許偉翔自告訴人
    處收取提款卡及密碼後，輾轉交由被告提領告訴人帳戶內之
    款項，雖係經由告訴人之告知而輸入正確之密碼，惟告訴人
    係受詐騙而交付提款卡暨密碼，且未授權同意詐欺集團提領
    帳戶存款，詐欺集團乃違反告訴人之意思，指示被告冒充告
    訴人本人擅自持卡提領，依上開說明，即屬刑法第339 之2
    第1項所謂之「不正方法」甚明。佐以本件被告受詐欺集團
    成員「阿德」之指示，持被害人提款卡操作提款機領取帳戶
    內財物等情，為其自承在卷(見偵23462卷第24頁、第110至1
    11頁、本院金訴緝卷第29頁)，是其主觀上顯有以不正方法
    由自動付款設備取得他人之物之犯意無疑。㈢再按就詐欺集
    團向被害人施用詐術後，意圖掩飾或隱匿特定犯罪所得來源
    ，而令被害人將其款項轉入該集團所持有、使用之人頭帳戶
    ，並由該集團所屬車手前往提領詐欺所得款項得逞，即已該
    當洗錢防制法第14條第1項之一般洗錢罪；申言之，倘行為
    人為掩飾或隱匿特定犯罪所來源，而將特定犯罪所得直接消
    費處分，甚或交予其他共同正犯，而由共同正犯以虛假交易
    外觀掩飾不法金流移動，即難認單純犯罪後處分贓物之行為
    ，應仍構成洗錢防制法第2條第1或2款之洗錢行為（臺灣高
    等法院暨所屬法院108年法律座談會刑事類提案第12號研討
    結果、最高法院108年度台上字第1744號判決均同斯旨）。
    查本案詐騙集團成員詐欺告訴人取得提款卡、密碼，復由被
    告從自動櫃員機提領款項得手，並轉交「阿德」層轉與上手
    詐欺集團成員，以製造金流斷點，並均從中取得報酬，其等
    作用在於將詐欺集團成員詐欺告訴人並透過被告提領為現金
    後，客觀上得以切斷詐騙所得金流之去向，阻撓國家對詐欺
    犯罪所得之追查，被告知悉其提領款項轉交上手行為得以切
    斷詐欺金流之去向，主觀上亦具有掩飾、隱匿該財產與犯罪
    之關聯性，以逃避國家追訴、處罰之犯罪意思，其所為係屬
    洗錢防制法第2條第1、2款所稱之洗錢行為甚明，應依同法
    第14條之規定論處。
　㈣另按加重詐欺罪，係侵害個人財產法益之犯罪，其罪數之計
    算，核與參與犯罪組織罪之侵害社會法益有所不同，審酌現
    今詐欺集團之成員皆係為欺罔他人，騙取財物，方參與以詐
    術為目的之犯罪組織。倘若行為人於參與詐欺犯罪組織之行
    為繼續中，先後多次為加重詐欺之行為，因參與犯罪組織罪
    為繼續犯，犯罪一直繼續進行，直至犯罪組織解散，或其脫
    離犯罪組織時，其犯行始行終結。故該參與犯罪組織與其後
    之多次加重詐欺之行為皆有所重合，然因行為人僅為一參與
    犯罪組織行為，侵害一社會法益，屬單純一罪，應僅就「該
    案中」與參與犯罪組織罪時間較為密切之首次加重詐欺犯行
    論以參與犯罪組織罪及加重詐欺罪之想像競合犯，而其他之
    加重詐欺犯行，祗需單獨論罪科刑即可，無需再另論以參與
    犯罪組織罪，以避免重複評價。是如行為人於參與同一詐欺
    集團之多次加重詐欺行為，因部分犯行發覺在後或偵查階段
    之先後不同，肇致起訴後分由不同之法官審理，為裨益法院
    審理範圍明確、便於事實認定，即應以數案中「最先繫屬於
    法院之案件」為準，以「該案件」中之「首次」加重詐欺犯
    行與參與犯罪組織罪論以想像競合。縱該首次犯行非屬事實
    上之首次，亦因參與犯罪組織之繼續行為，已為該案中之首
    次犯行所包攝，該參與犯罪組織行為之評價已獲滿足，自不
    再重複於他次詐欺犯行中再次論罪，俾免於過度評價及悖於
    一事不再理原則。至於「另案」起訴之他次加重詐欺犯行，
    縱屬事實上之首次犯行，仍需單獨論以加重詐欺罪，以彰顯
    刑法對不同被害人財產保護之完整性，避免評價不足（最高
    法院109年度台上字第3945號判決意旨參照）。查被告參與
    多個組織，且加入之本案詐欺組織，僅與臺灣臺北地方法院
    審理案件為同一組織，與臺灣宜蘭地方法院審理中案件或於
    106年3月間所參與之組織為不同詐欺組織等情，為其所自承
    （見本院聲羈卷第28頁、本院金訴緝卷第29至30頁）在卷，
    且觀諸臺灣宜蘭地方法院107年度原訴字第6號判決書所載犯
    罪事實之認定，被告所參與該案組織分工及集團角色、上手
    成員與本案組織犯罪情節均有所不同，有上開判決書1份在
    卷可查，堪認被告該時期確實參與多個詐欺組織之情。而與
    本案參與相同詐欺組織部分，雖臺灣臺北地方法院於107年1
    1月20日受有繫屬，然本案係於同年月19日先受繫屬，有臺
    灣高等法院被告前案紀錄表、臺灣新北地方檢察署107年11
    月16日新北檢兆荒107偵23462字第47483號函及本院所蓋收
    文戳章在卷（見本院金訴卷第7頁、本院金訴緝字卷第11至2
    1頁）可查，是本案應屬被告參與組織成員有同案被告許偉
    翔、「阿德」之詐欺組織之最先繫屬於法院之案件，則被告
    應就本案參與詐欺取財之行為，另論以參與犯罪組織罪。
  ㈤核被告所為，係犯刑法第216條、第211條行使偽造公文書、
    同法第339條之4第1項第1款、第2款之三人以上共同冒用公
    務員名義詐欺取財、同法第339條之2第1項以不正方法由自
    動付款設備取得他人之物罪、違反洗錢防制法第14條第1項
    一般洗錢及組織犯罪防制條例第3條第1項後段之參與犯罪組
    織等罪。至起訴書雖漏載核犯法條包括刑法第216條、第211
    條之行使偽造公文書罪，惟已於起訴書事實欄載明本案係以
    行使偽造公文書交付與告訴人，並詐得告訴人上開提款卡等
    犯罪事實，本院自應予以審理，併此敘明。
　㈥被告與同案被告許偉翔、「阿德」及其等所屬詐欺集團成員
    間，就上開犯行有犯意聯絡及行為分擔，應論以共同正犯。
　㈦按數行為於同時同地或密切接近之時地實施，侵害同一之法
    益，各行為之獨立性極為薄弱，依一般社會健全觀念，在時
    間差距上，難以強行分開，在刑法評價上，以視為數個舉動
    之接續施行，合為包括之一行為予以評價，較為合理，則屬
    接續犯，而為包括之一罪（最高法院86年台上字第3295號判
    例意旨參照）。查本案詐欺集團由多名不詳成年成員冒用警
    官、地檢署人員對告訴人施以詐術，俟同案被告許偉翔行使
    偽造公文書並取得告訴人之提款卡後，再由被告持告訴人之
    提款卡，於附表二所示時間、地點提領款項，此均係基於同
    一目的，在密接的時間而為，其手法相同，且侵害同一法益
    ，各次行為之獨立性均極為薄弱，依一般社會觀念，在時間
    差距上，難以強行分開，在刑法評價上，以視為數個舉動接
    續施行，合為包括之一行為予以評價較為合理，應論以接續
    犯。
　㈧被告以一行為同時觸犯刑法第216條、第211條行使偽造公文
    書、同法第339條之4第1項第1款、第2款之三人以上共同冒
    用公務員名義詐欺取財、同法第339條之2第1項以不正方法
    由自動付款設備取得他人之物罪、違反洗錢防制法第14條第
    1項一般洗錢及組織犯罪防制條例第3條第1項後段之參與犯
    罪組織等罪，屬想像競合犯，應依刑法第55條前段之規定，
    從一重之刑法第339條之4第1項第1款、第2款之三人以上共
    同冒用公務員名義詐欺取財罪處斷。
四、科刑 　
　㈠按犯組織犯罪防制條例第3條之罪，偵查及審判中均自白者，
    減輕其刑；犯洗錢防制法第14條之罪，在偵查或審判中自白
    者，減輕其刑，組織犯罪防制條例第8條第1項後段、洗錢防
    制法第16條第2項分別定有明文。復按想像競合犯係一行為
    觸犯數罪名，行為人犯罪行為侵害數法益皆成立犯罪，僅因
    法律規定從一重處斷科刑，而成為科刑一罪而已，自應對行
    為人所犯各罪均予適度評價，始能對法益之侵害為正當之維
    護。因此法院於決定想像競合犯之處斷刑時，雖以其中最重
    罪名之法定刑作為裁量之準據，惟具體形成宣告刑時，亦應
    將輕罪之刑罰合併評價。基此，除非輕罪中最輕本刑有較重
    於重罪之最輕本刑，而應適用刑法第55條但書規定重罪科刑
    之封鎖作用，須以輕罪之最輕本刑形成處斷刑之情形以外，
    則輕罪之減輕其刑事由若未形成處斷刑之外部性界限，自得
    將之移入刑法第57條或第59條之科刑審酌事項內，列為是否
    酌量從輕量刑之考量因子。是法院倘依刑法第57條規定裁量
    宣告刑輕重時，一併具體審酌輕罪部分之量刑事由，應認其
    評價即已完足，尚無過度評價或評價不足之偏失（最高法院
    109年度台上字第3936號判決意旨參照）。查被告於偵查及
    本院準備程序、審理中就加入本案詐騙集團擔任車手乙節始
    終坦承不諱，堪認被告於偵查與審判中對所犯參與犯罪組織
    罪、一般洗錢罪均坦承犯行，本應依組織犯罪防制條例第8
    條第1項後段、洗錢防制法第16條第2項之規定減輕其刑，雖
    因想像競合犯之關係而從一重之三人以上共同詐欺取財罪處
    斷，上開輕罪之減輕其刑事由未形成處斷刑之外部性界限，
    然依前揭說明，仍應於依刑法第57條之規定量刑時，仍應併
    予衡酌此部分減刑事由。
　㈡爰以行為人之責任為基礎，審酌被告正值青壯，不思循正當
    途徑賺取金錢，竟加入多個詐欺集團，縱遭查獲羈押後釋放
    仍再受吸收為其他詐欺組織成員，有臺灣高等法院被告前案
    紀錄表、臺灣高等法院在監在押全國紀錄表存卷可查，顯見
    其對法律之漠視，且在本案利用告訴人一時不察、陷於錯誤
    ，以起訴書所載之方式取得詐取財物，造成告訴人之財產損
    失，不僅無視他人財產權，更製造金流斷點，影響財產交易
    秩序，亦徒增檢警機關追查集團上游成員真實身分之難度，
    犯罪所生危害非輕，且尚未能賠償告訴人，僅念其犯後於警
    詢至審理中均願坦承犯行，態度尚佳，且合於組織犯罪防制
    條例第8條第1項後段、洗錢防制法第16條第2項所定減輕其
    刑事由，兼衡被告在本案犯罪中所扮演之角色及參與犯罪之
    程度，並非居於集團核心地位，併參酌被告自陳犯罪動機及
    手段，國中畢業之教育智識程度，尚有母親須撫養等一切情
    狀(見本院金訴緝卷第38頁)，量處如主文所示之刑，以示懲
    儆。
　㈢不予強制工作之說明：
　　按犯第1項之罪者，應於刑之執行前，令入勞動場所，強制
    工作，其期間為3年，組織犯罪防制條例第3條第3項固定有
    明文，惟106年4月19日修正公布之組織犯罪防制條例第3條
    第3項規定：「犯第1項之罪者，應於刑之執行前，令入勞動
    場所，強制工作，其期間為3年。」（嗣107年1月3日修正公
    布第3條，但本項並未修正）就受處分人之人身自由所為限
    制，違反憲法比例原則及憲法明顯區隔原則之要求，與憲法
    第8條保障人身自由之意旨不符，應自本解釋公布之日起失
    其效力，業經司法院大法官釋字第812號解釋在案。則就參
    與犯罪組織者，關於強制工作之規定，既經司法院大法官認
    定有違憲之情事，且自解釋公布之日起失其效力，本案自無
    從對被告宣告強制工作，是檢察官聲請對被告為強制工作之
    宣告，自失其依據。　
五、沒收部分：
　㈠按偽造之印章、印文或署押，不問屬於犯人與否，沒收之，
    刑法第219 條定有明文。此外，被告偽造之書類，既已交付
    於被害人收受，則該物非屬被告所有，除偽造書類上偽造之
    印文、署押，應依刑法第219 條予以沒收外，依同法第38條
    第3 項之規定，即不得再對各該書類諭知沒收（最高法院43
    年台上字第747 號判決意旨參照）。查附表一所示之偽造公
    文書之原本1 紙，為上開詐騙集團所有，且於偽造完成後，
    以傳真交付予被告轉交告訴人劉葉曼青，供其作為上揭犯罪
    所使用之物，故該等供傳真所用之偽造公文書之原件1 紙，
    仍由該詐欺集團成員留存，傳真之偽造公文書1 紙，則由同
    案被告許偉翔交付予告訴人以行使之，為告訴人所有，該文
    件之原本及傳真本均不得沒收，惟其上之「臺灣臺北地方法
    院印」公印文1 枚及「檢察官黃敏昌」印文1 枚，則依刑法
    第219 條規定，不問屬於犯人與否，均沒收之。又本件尚無
    證據證明詐欺集團成員係以偽造印章後蓋印其上之方式偽造
    公文書，故難排除係以電腦套印或其他方式偽造前開印文之
    可能，爰不併就未扣案之「臺灣臺北地方法院印」或「檢察
    官黃敏昌」之印章宣告沒收。
　㈡按犯罪所得，屬於犯罪行為人者，沒收之；該項沒收，於全
    部或一部不能沒收或不宜執行沒收時，追徵其價額；犯罪所
    得，包括違法行為所得、其變得之物或財產上利益及其孳息
    ，刑法第38條之1第1項前段、第3項、第4項定有明文。又按
    犯罪所得之沒收、追繳或追徵，在剝奪犯罪行為人之實際犯
    罪所得，其重點置於所受利得之剝奪，故無利得者自不生剝
    奪財產權之問題，是二人以上共同犯罪，關於犯罪所得之沒
    收、追徵，應各按其實際利得數額負責，並非須負連帶責任
    （最高法院104 年度第13次刑事庭會議決議、105年度台上
    字第1733號判決意旨參照）。查被告於準備程序時供陳有獲
    得4,500元報酬，其餘款項均交與「阿德」等語（見本院金
    訴緝卷第29頁），故被告因本案獲得之報酬應為4,500元，
    此屬被告之犯罪所得，應依上開規定宣告沒收，於全部或一
    部不能沒收或不宜執行沒收時，追徵其價額。
據上論斷，應依刑事訴訟法第273條之1第1項、第299條第1項段
，判決如主文。
本案經檢察官王涂芝提起公訴，由檢察官王凌亞到庭執行職務。
中　　華　　民　　國　　111 　年　　5 　　月　　12　　日
                   刑事第十庭  法  官  黃秀敏
上列正本證明與原本無異。
如不服本判決，應於判決送達後 20 日內敘明上訴理由，向本院
提出上訴狀 (應附繕本)，上訴於臺灣高等法院。其未敘述上訴
理由者，應於上訴期間屆滿後 20 日內向本院補提理由書「切勿
逕送上級法院」。
                                書記官  劉曉謙 
中　　華　　民　　國　　111 　年　　5 　　月　　12　　日
附錄本案論罪科刑法條全文
中華民國刑法第339條之2
意圖為自己或第三人不法之所有，以不正方法由自動付款設備取
得他人之物者，處3 年以下有期徒刑、拘役或30萬元以下罰金。
以前項方法得財產上不法之利益或使第三人得之者，亦同。
前二項之未遂犯罰之。
中華民國刑法第339條之4
犯第339 條詐欺罪而有下列情形之一者，處1 年以上7 年以下有
期徒刑，得併科1 百萬元以下罰金：
一、冒用政府機關或公務員名義犯之。
二、三人以上共同犯之。
三、以廣播電視、電子通訊、網際網路或其他媒體等傳播工具，
    對公眾散布而犯之。
前項之未遂犯罰之。 
洗錢防制法第14條
有第二條各款所列洗錢行為者，處7年以下有期徒刑，併科新臺
幣5百萬元以下罰金。
前項之未遂犯罰之。
前二項情形，不得科以超過其特定犯罪所定最重本刑之刑。
組織犯罪防制條例第3條
發起、主持、操縱或指揮犯罪組織者，處 3 年以上 10 年以下
有期徒刑，得併科新臺幣 1 億元以下罰金；參與者，處 6 月以
上 5 年以下有期徒刑，得併科新臺幣 1 千萬元以下罰金。但參
與情節輕微者，得減輕或免除其刑。
具公務員或經選舉產生之公職人員之身分，犯前項之罪者，加重
其刑至二分之一。
犯第 1 項之罪者，應於刑之執行前，令入勞動場所，強制工作
，其期間為 3 年。
前項之強制工作，準用刑法第 90 條第 2 項但書、第 3 項及第
98 條第 2 項、第 3 項規定。
以言語、舉動、文字或其他方法，明示或暗示其為犯罪組織之成
員，或與犯罪組織或其成員有關聯，而要求他人為下列行為之一
者，處 3 年以下有期徒刑，得併科新臺幣 3 百萬元以下罰金：
一、出售財產、商業組織之出資或股份或放棄經營權。
二、配合辦理都市更新重建之處理程序。
三、購買商品或支付勞務報酬。
四、履行債務或接受債務協商之內容。
前項犯罪組織，不以現存者為必要。
以第 5 項之行為，使人行無義務之事或妨害其行使權利者，亦
同。
第 5 項、第 7 項之未遂犯罰之。
中華民國刑法第216條
行使第二百一十條至第二百一十五條之文書者，依偽造、變造文
書或登載不實事項或使登載不實事項之規定處斷。
中華民國刑法第211條
偽造、變造公文書，足以生損害於公眾或他人者，處一年以上七
年以下有期徒刑。

附表一
編號 文    書    名    稱 偽造之公印文及印文 出處 1 107年7月12日臺北地檢署公證科收據 「臺灣臺北地方法院印」公印文1枚及「檢察官黃敏昌」印文1枚 偵35101卷第53頁 

附表二
編號 領取時間 地點 提領金額(新臺幣) 1 107年7月12日16時24分許 桃園市○鎮區○○路0段000號（萊爾富超商平德店） 2萬元 2 107年7月12日16時26分許 桃園市○鎮區○○路0段000號（萊爾富超商平德店） 2萬元 3 107年7月12日16時27分許 桃園市○鎮區○○路0段000號（萊爾富超商平德店） 2萬元 4 107年7月12日16時52分許 桃園市○○區○○路00號（萊爾富超商新屋水嶺店） 2萬元 5 107年7月12日16時53分許 桃園市○○區○○路00號（萊爾富超商新屋水嶺店） 2萬元